【裁判字號】    97,聲減,118
【裁判日期】    970222
【裁判案由】    聲請減刑等
【裁判全文】
臺灣高等法院臺中分院刑事裁定         97年度聲減字第118號
聲  請  人  臺灣高等法院臺中分院檢察署檢察官
受  刑  人  甲○○
上列受刑人因妨害自由等案件，已經判決罪刑確定，聲請人聲請
減刑及定其應執行之刑（聲請案號：臺灣高等法院臺中分院檢察
署97年聲減字129號），本院裁定如下：
    主  文
甲○○所犯如附表編號１所列之罪，減刑詳如附表編號１所載，
與附表編號２所示已減刑之罪所處之刑，應執行有期徒刑肆月，
如易科罰金，以銀元參佰元即新臺幣玖佰元折算壹日。
    理  由
一、查受刑人甲○○因於附表所列日期犯如附表所列等罪，經分
    別判處如附表所示之刑，均經確定在案。茲檢察官以受刑人
    所犯附表所列之犯罪，其犯罪時間均在中華民國96年4 月24
    日以前，合於減刑條件，就附表編號１之罪聲請予以減刑，
    並與編號２所示已減刑之罪聲請定其應執行之刑，及諭知易
    科罰金之折算標準。本院審核尚無不合，應予准許。
二、查受刑人行為後，於94年2月2日修正公布之刑法，已自95年
    7月1日起生效施行，刑法第2條第1項規定：「行為後法律有
    變更者，適用行為時之法律。但行為後之法律有利於行為人
    者，適用最有利於行為人之法律」。依刑法第51條定應執行
    刑時，「裁判確定前犯數罪，其中一罪在新法施行前者，亦
    同（即亦應為新舊法比較）。」最高法院95年5月23日第8次
    刑事庭會議決議可資參照。查受刑人如附表編號１所示犯罪
    ，其犯罪時間均在95年7月1日修正刑法施行之前，依據修正
    前刑法第51條第5 款之規定，「宣告多數有期徒刑者，於各
    刑中之最長期以上，各刑合併之刑期以下，定其刑期，但不
    得逾二十年」；依據修正後即現行刑法第51條第5 款之規定
    ，「宣告多數有期徒刑者，於各刑中之最長期以上，各刑合
    併之刑期以下，定其刑期，但不得逾三十年」。上開新、舊
    法律之規定經比較結果，現行刑法第51條第5 款之規定並非
    較有利於受刑人，則依據刑法第2條第1項前段之規定，本件
    附表編號１、２所列之罪仍應依修正前刑法第51條第5 款之
    規定，定應執行刑。
三、次查數罪併罰有二以上裁判，其易刑折算標準不同，均已確
    定，減刑後合併定執行刑時，其易刑之折算標準，依刑法第
    2條第1項但書意旨，選擇最有利於受刑人之折算標準定之（
    參照法院辦理96年減刑案件應行注意事項第34點）。受刑人
    於裁判確定前犯數罪，而刑法第41條業於民國94年2月2日修
    正公布，並於95年7月1日施行，修正後規定為：「犯最重本
    刑為5年以下有期徒刑以下之刑之罪，而受6個月以下有期徒
    刑或拘役之宣告者，得以新臺幣1,000元、2,000元或3,000
    元折算1 日，易科罰金。但確因不執行所宣告之刑，難收矯
    正之效，或難以維持法秩序者，不在此限。前項規定於數罪
    併罰，其應執行之刑未逾6 月者，亦適用之」。修正前之該
    條規定則為：「犯最重本刑為5 年以下有期徒刑以下之刑之
    罪，而受6 個月以下有期徒刑或拘役之宣告，因身體、教育
    、職業、家庭之關係或其他正當事由，執行顯有困難者，得
    以1元以上3元以下折算1 日，易科罰金。但確因不執行所宣
    告之刑，難收矯正之效，或難以維持法秩序者，不在此限。
    併合處罰之數罪，均有前項情形，其應執行之刑逾6 月者，
    亦同」。就該條第2項部分言，刑法施行法第3條之1第3項已
    明文規定其適用新舊法之標準為：「於94年1月7日刑法修正
    施行前犯併合處罰數罪中之一罪，且該數罪均符合第41條第
    1項得易科罰金之規定者，適用90年1 月4日修正之刑法第41
    條第2項規定」。另就第1項易科罰金折算之標準言：受刑人
    行為後，罰金罰鍰提高標準條例第2 條業已刪除，而刑法第
    41條第1項前段關於易科罰金之折算標準已由舊法之銀元100
    元以上300元以下修正為新台幣1,000元、2,000元、3,000元
    ，因屬科刑規範事項之變更，其折算標準為裁判時所應諭知
    ，自有就新舊法規定比較之必要。本件就受刑人所犯附表編
    號１、２所列數罪，於定應執行刑之易刑折算標準，經比較
    新舊法結果，以受刑人行為時之舊法較為有利於受刑人，是
    依刑法第2條第1項前段之規定，應適用受刑人行為時即修正
    前刑法第41條第1 項前段、修正刪除前罰金罰鍰提高標準條
    例第2 條之規定，諭知以銀元300元即換算為新台幣900元折
    算1日為易科罰金之折算標準。
據上論斷，爰依中華民國96年罪犯減刑條例第2條第1項第3 款、
第8條第1項、第10條第1項，刑法第2條第1項前段，修正前刑法
第51條第5款、第41條第1項前段，修正前罰金罰鍰提高標準條例
第2條，現行法規所定貨幣單位折算新台幣條例第2條，裁定如主
文。
中    華    民    國    97    年    2     月    22    日
            刑事第七庭    審判長法  官  林  榮  龍
                                法  官  江  錫  麟
                                法  官  張  惠  立
上列正本證明與原本無異。
不得抗告。
                                書記官  林  育  德
中    華    民    國    97    年    2     月    22    日
受刑人甲○○減刑及定應執行刑案件一覽表
┌────────┬─────────────┬─────────────┐
│編            號│            １            │            ２            │
├────────┼─────────────┼─────────────┤
│罪            名│毀棄損壞                  │妨害自由                  │
├────────┼─────────────┼─────────────┤
│宣     告     刑│有期徒刑6月（已執畢）     │有期徒刑4月已減為有期徒刑2│
│                │                          │月                        │
├────────┼─────────────┼─────────────┤
│犯   罪   日  期│94年5月9日至95年1月31日   │95年12月27日              │
├────────┼─────────────┼─────────────┤
│偵查 (自訴)機關 │臺中地檢95年度偵字第11022 │臺南地檢96年度偵字第636號 │
│年  度   案  號 │號                        │                          │
├─┬──────┼─────────────┼─────────────┤
│最│法        院│臺灣高等法院臺中分院      │臺南地方法院              │
│後├──────┼─────────────┼─────────────┤
│事│案        號│96年度上易字第220號       │96年度易字第1131號        │
│實├──────┼─────────────┼─────────────┤
│審│判 決 日 期 │96年3月22日               │96年9月19日               │
├─┼──────┼─────────────┼─────────────┤
│確│法        院│臺灣高等法院臺中分院      │臺南地方法院              │
│定├──────┼─────────────┼─────────────┤
│判│案        號│96年度上易字第220號       │96年度易字第1131號        │
│決├──────┼─────────────┼─────────────┤
│  │判決確定日期│96年3月22日               │96年10月18日              │
├─┴──────┼─────────────┼─────────────┤
│ 所  犯  法  條 │刑法第354條               │刑法第302條第1項          │
├────────┼─────────────┼─────────────┤
│合於96年罪犯減刑│第2條第1項第3款           │第2條第1項第3款           │
│條例            │                          │                          │
├────────┼─────────────┼─────────────┤
│減刑後徒刑、拘役│有期徒刑3月               │已減刑為有期徒刑2月       │
│或罰金金額或褫奪│                          │                          │
│公權期間        │                          │                          │
├────────┼─────────────┼─────────────┤
│備            註│                          │                          │
└────────┴─────────────┴─────────────┘


司法院資訊處製作；財團法人民間司法改革基金會備份。
